【裁判字號】    89,上易,1423
【裁判日期】    900130
【裁判案由】    竊盜
【裁判全文】
臺灣高等法院高雄分院刑事判決          八十九年度上易字第一四二三號
    上  訴  人
    即  被  告  乙○○
    選任辯護人  黃奉彬
右上訴人因竊盜案件，不服臺灣高雄地方法院八十八年度易字第四三九九號中華民國
八十九年四月廿八日第一審判決（起訴案號：臺灣高雄地方法院檢察署八十八年度偵
字第五四三四、六九三八號），提起上訴，本院判決如左：
      主      文
上訴駁回。
      事實及理由
一、本案經本院審理結果，認原審判決之認事用法及量刑均無不當，應予維持，並引
    用原審判決書所記載之事實、證據及理由。
二、上訴人即被告乙○○上訴意旨雖又辯稱：伊並未偷竊丙○○及甲○○之拖車板台
    ，是謝松欠伊錢，要伊前往拖回拖車板台抵債，伊看該拖車板台（甲○○所有）
    不對，即囑陳朝發打電話，尚未將拖車頭接合拖車板台等語。
三、惟查，被告先後行竊丙○○及甲○○所有之拖車板台之事證，原審判決已述理
    由綦詳。被告所稱之謝松己於八十八年八月廿六日死亡，生前並未向民間私人借
    款，為證人即謝松之子謝清風於本院調查中證實。且被告於原審初訊時，否認有
    囑託陳朝發駕駛拖車頭前往拖甲○○之拖車板台；又另具狀答辯「八十八年二月
    十九日，因有一鵝送給陳朝發，陳朝發感於盛情，邀答辯人餐喝酒，陳朝發當
    時聲稱其有拖車但無板台，答辯人即告以有一友人謝先生有一拖車板台閑置著，
    可請其出租或售給你，由你們去商量，是日，答辯人喝酒已醉回家，但陳朝發未
    告知答辯人及車主甲○○，逕自前往拖車」云云。是被告所辯謝松要伊拖回拖車
    板台抵債之說，顯非真實可採。被告以謝松欠債未還，欲拖回拖車板台抵債為由
    ，與不知情之陳朝發駕駛拖車頭，前往甲○○放置拖車板台之高雄縣湖內鄉○○
    路三五號附近空地，陳朝發之拖車頭已接觸拖車板台，尚未崁入，即因發生聲響
    ，而為甲○○、林江美霞夫妻發覺，被告即先行離去，僅留陳朝發夫妻在場等情
    ，已據被害人甲○○及證人林江美霞證述無訛，是被告已著手行竊甲○○之拖車
    板台甚明。被告雖又指稱：「當時伊有當面向甲○○說，是謝松叫我來拖的，我
    是去打電話給謝松的」云云，但為甲○○所否認。況查，被告所稱謝松要伊拖回
    拖車板台抵債之說，並非真實，已如上述，即其所辯被發覺後，有打電話給謝松
    ，自亦難予採信。綜上所，上訴意旨執前詞指摘原判決不當，為無理由，應予
    駁回。
據上論斷，應依刑事訴訟法第三百六十八條、第三百七十三條，判決如主文。
本案經檢察官張其主到庭執行職務。
中    華    民    國      九十      年       一       月     三十     日
                              臺灣高等法院高雄分院刑事第五庭
                                  審判長法官  吳水木
                                        法官  陳朱貴
                                        法官  洪慶鐘
右正本證明與原本無異。
不得上訴。
                                      書記官  陳金卿
中    華    民    國      九十      年       一       月    三十一    日
                                                                  Ｊ
臺灣高雄地方法院刑事判決                        八十八年度易字第四三九九號
    公訴人  臺灣高雄地方法院檢察署檢察官
    被  告  乙○○  男四十七歲（民國○○○年○月○日生）
                    身分證統一編號：Ｒ一二五三一九四號
 住台南縣仁德鄉○○村○○路二一三號
右列被告因竊盜案件，經檢察官提起公訴（民國八十八年度偵字第五四三四號、八十
八年度偵字第六九三八號），本院判決如左：
    主  文
乙○○連續竊盜，累犯，處有期徒刑壹年捌月。
    事  實
一、乙○○於民國八十三年間因詐欺案件，為法院判處有期徒刑五月確定，入監執行
    後，於八十三年十二月一日執行完畢出監，仍未知悔改，復基於概括之犯意，意
    圖為自己不法之所有，於八十八二月十九日，在高雄縣湖內鄉○○路三五號竊取
    丙○○所有之ＱＸＭ－六拖車板台，得手後，將該板台置在高雄縣茄定鄉○○街
    八一號附近空地，同日晚上八時三十分，乙○○向陳朝發（已由檢察官不起訴處
    分）訛稱謝松欠其債款未還，擬拖回拖車板台抵債云云，陳朝發未查而駕駛ＩＣ
    －０六二號拖車與乙○○前往高雄縣湖內鄉○○路三五號附近著手拖走停放該處
    之甲○○所有之ＲＲ－五０號拖車板台，因陳朝發連接拖車與板台時發生聲響而
    為甲○○發現報警當場查獲，乙○○行竊該板台乃未得逞。
二、案經高雄市政府警察局湖內分局報請臺灣高雄地方法院檢察署檢察官偵查起訴。
    理  由
一、被告乙○○否認右揭犯行，辯稱：是謝松叫我去拖車云云。惟查，右揭事實，有
    被害人甲○○、丙○○之警訊筆錄及檢察官之偵訊筆錄可稽，復據同案被告陳朝
    發及趙美珠之供證在卷可按，並卷附贓物認領保管收據二份可佐，而被告乙○○
    於本院審理中提出答辯狀陳稱：「八十八年二月十九日因有一鵝送給陳朝發，陳
    朝發感於盛情邀答辯人餐喝酒，陳朝發當時聲稱其有拖車但無板台等語，答辯
    人即告以＜有一友人謝先生有一拖車板台閑置著，可請其出租或售給你，由你們
    去商量＞等語，是日，答辯人喝酒已醉回家，但陳朝發未告知答辯人及車主甲○○逕自前往拖車」云云，亦與其辯解謝松叫其拖車等情不符，被告乙○○顯係飾
    詞圖卸，被告罪證明確，犯行洵可認定。
二、核被告乙○○前揭行為，係犯刑法第三百二十條第一項、第三項之竊盜罪及竊盜
    未遂罪。被告先後二次犯行，時間緊接而犯基本構成要件相同之罪，為連續犯，
    應論以竊盜既遂罪。又查被告乙○○於民國八十三年間因詐欺案件，為法院判處
    有期徒刑五月確定，入監執行後，於八十三年十二月一日執行完畢出監，被告於
    五年內再犯本件有期徒刑以上刑之罪，為累犯，應依法加重其刑。審酌被告乙○○犯之動機、目的、行為所使被害人受害程度及被告犯罪後之態度等一切情狀，
    爰酌情量處如主文所示之刑。
三、公訴人雖未就被告於八十八二月十九日，在高雄縣湖內鄉○○路三五號竊取丙○○所有之ＱＸＭ－六拖車板台等情起訴，惟該犯罪事實與公訴人起訴部分有連續
    犯裁判上一罪關係，為起訴效力所及，本院自應一併審理、判決，附此明。
據上論斷，應依刑事訴訟法第二百九十九條第一項前段，刑法第五十六條、第三百二
十條第一項、第四十七條，罰金罰鍰提高標準條例第一條前段，判決如主文。
本案經檢察官吳茂松到庭執行職務。
中      華      民      國    八十九    年     四     月    二十八      日
                                臺灣高雄地方法院刑事第三庭
                                    法  官    周  志  賢
右正本證明與原本無異。
如不服本判決，應於判決送達後十日內，向本院提出上訴狀。
                                    書記官    高  明  言
中      華      民      國     八十九    年     五     月       三      日
附錄本判決論罪之法條：
刑法第三百二十條第一項
意圖為自己不法之所有或第三人不法之所有，而竊取他人之動產者，為竊盜罪，
處五年以下有期徒刑、拘役或五百元以下罰金。


司法院資訊處製作；財團法人民間司法改革基金會備份。
